臺灣高等法院刑事判決　　　　　　　　　　　　　九十一年度上訴字第一三六七號
　　上　訴　人　臺灣士林地方法院檢察署檢察官
　　被　　　告　甲○○
　　選任辯護人　陳雅萍
右上訴人因被告公共危險等案件，不服臺灣士林地方法院九十年度字訴第四四九號，
中華民國九十一年三月二十九日第一審判決（起訴案號：臺灣士林地方法院檢察署九
十年度偵字第八二九五號）提起上訴，本院判決如左：
    主  文
上訴駁回。
    理  由
一、公訴意旨（含追加起訴）略以：被告甲○○與乙○○原為男女朋友關係，二人於
    民國（下同）九十年八月八日上午起，在臺北縣汐止市○○○路（起訴書誤載為
    樟樹路一段）一八０號十一樓發生爭執，至同日下午四時十分許，乙○○因拒絕
    將住處大門開啟，甲○○於門外樓梯間與乙○○爭吵後，竟基於毀損之故意，持
    磚塊敲擊、刻劃該處大門，致大門上玻璃產生劃裂痕，減損其防禦及美觀功能，
    足生損害於乙○○（毀損部分業經判決不受理）。惟乙○○仍拒絕開門，甲○○
憤而持打火機，點燃置於大門旁鞋櫃下之報紙，欲燒燬乙○○住宅，並以加害生
    命、身體、財產之事，恐嚇乙○○，使乙○○心生畏佈，致生危害於安全，嗣經
    乙○○報請警衛陳金波上樓撲滅火勢，始未釀成災害，因認被告涉犯刑法第一百
    七十三條第三項、第一項之放火燒燬現供人使用之住宅罪及同法第三百零五條之
    恐嚇罪嫌云云。
二、按犯罪事實應依證據認定之，無證據不得推定其犯罪事實；不能證明被告犯罪者
    ，應諭知無罪之判決，刑事訴訟法第一百五十四條、第三百零一條第一項分別定
    有明文。次按認定不利於被告之事實，須依積極證據，苟積極證據不足為不利於
    被告事實之認定時，即應為有利於被告之認定，更不必有何有利之證據，最高法
    院著有三十年上字第八一六號判例可資參照。
三、公訴人認定被告甲○○涉有放火未遂及恐嚇犯行，無非係以：被告與乙○○發生
    爭執，持磚塊劃玻璃及以打火機點燃報紙等情，業據被告自承在卷，核與告訴人
    乙○○指訴之情節相符，並經證人陳金波證稱其至同址十一樓門前見到報紙已點
    燃，即將火撲滅等語無異，復有照片八幀在卷為憑（證明現場玻璃遭毀損及火勢
    撲滅後情形），為其主要論據。
四、訊據被告甲○○堅決否認有放火燒燬現供人使用之住宅未遂及恐嚇犯行，辯稱：
    伊因與男友乙○○吵架，並被拒於門外，始點火燃燒一張報紙，目的係欲引起男
    友注意並開門讓其進入，且在點燃之後曾在地上踏踩數下，並無燒燬住宅或鞋櫃
    之意圖，亦無恐嚇加害乙○○之行為或故意等語。經查：
(一)關於被訴放火燒燬現供人使用之住宅未遂罪部分：
  本件事發經過，係因被告於案發當日因與告訴人乙○○發生爭吵且遭拒於門外，
    始點燃報紙一張等情，業據告訴人乙○○於原審供稱：「我手機借給被告，我向
    她要回來，為了此事爭吵，．．．我覺得她很煩，我趕她出去。我們在房間一直
    吵，吵累了就休息，一直吵到下午四點，然後我請被告離開，被告離開我的住處
    ，我就把鐵門關起來。剛開始被告有離開我的住處，後來被告不甘心又折回在門
    外跟我隔著鐵門吵架。．．．我只覺得很煩，我不讓她進來。．．．我家裡面有
    二道鐵門，外面一道是有玻璃的大鐵門，裡面一道是不透明的小鐵門，剛開始吵
    架時，小鐵門是打開的，．．．我家鐵門上下二部均有網狀鐵格，兩面裝有強化
    玻璃，吵架時可以看到對方，也可以聽到彼此聲音，．．．後來感到很煩，就把
    小鐵門關上。．．．我感覺外面很吵，就打開小鐵門罵被告幾句。．．．我認為
    被告反應很激動，我沒有辦法處理，才會報警處理。．．．當天我沒有辦法忍受
    被告的騷擾行為，所以我報警處理。（你是否因為害怕家門口的鞋櫃被燒掉所以
    通知警衛及報警處理）不是的。我當天報案多次，警察已經很反彈，而當時我真
    的很生氣，希望警察能來處理，所以講的很嚴重，我不知道製作筆錄後，被告竟
    會被移送法辦」、「之後有看到被告拿打火機，小鐵門就沒有再關上，她拿打火
    機，抽出一張原來門外墊在鞋櫃下的報紙，鞋櫃未倒下，被告按打火機，把報紙
    點燃，想要用煙燻，引起伊之注意」、「（被告拿磚塊在你家鐵門劃及燒報紙的
    目的？）被告希望我開門讓她進去。」、「（你覺得被告點燃報紙的目的？）讓
    我開門，被告知道我會出去，叫她不要亂來。」等語在卷（見原審九十年十二月
    六日、九十一年一月二十八日訊問筆錄），並經證人即臺北縣警察局汐止分局社
    后派出所警員林建興於原審調查亦證稱：我去過二次，現場在樟樹一路，第一次
    是八月八月下午二點左右，我到樟樹一路一二九巷二十三號三樓乙○○的住處，
    黃報案的內容是說他的女友騷擾他，我們去現場後，發現被告在黃的家裡面，然
    後黃要我們請被告出去，被告也答應，．．．就自行離開。第二次，是不到一小
    時，黃又報案，他說他的女友要放火燒他的房子，要警員趕快去樟樹一路一八０
    號十一樓處理。警員到現場時乙○○不敢開門，他說怕被告進去又不走，他隔著
    鐵門指說被告在樓梯上面，然後被告才走下來（原審九十一年一月二十八日訊問
    筆錄）等語明確，且被告於原審亦供稱：「（你當時拿打火機點燃報紙的情形如
    何？）當時報紙散開在鞋櫃下面，我記得我從鞋櫃下面抽出壹張報紙，點燃報紙
    角落，我試圖去引告訴人出來，後來報紙點不太著，點了好幾下才點燃，後來發
    出火花時，我很害怕，我就隨意踩幾下，我看告訴人不理我，我就下樓。」等語
    ，是以被告點燃報紙之目的，是否意在燒毀前開住宅或鞋櫃等物品，即有可疑。
  被告於前開時地，僅點燃報紙一張，雖其間無法點著，而以打火機點火數下，但
    事後曾將報紙置放在地上踏踩數下滅火等情，亦據告訴人乙○○於原審證稱：「
    我看到被告點打火機，但我不理她，我進去看電視，後來我聞到煙味，我出來罵
    她，我跟她說我要報警，我已經叫管理員來處理。．．．我剛開始聞到煙味我以
    為很嚴重，我以為是鞋櫃燃燒，但我去看時，我就不緊張，因為火不大。（當時
    被告點火的地方，距你家多遠）約五十公分左右．．．（當時被告點燃報紙的位
    置，與照片上所示鞋櫃旁散落的報紙相距多遠）她隔著鐵門在我面前點燃報紙，
    與鞋櫃約十五公分距離。．．．被告第一次沒有點燃報紙，然後被告繼續按打火
    機，．．．被告有拿打火機點燃報紙，報紙沒有點燃只有些微火星，被告繼續有
    點火的動作，我在門內，有看到，後來我聞到煙味，我通知管理員，然後報警。
    ．．．我知道我馬上叫管理員、警察來處理，被告會嚇到，我等到報紙有煙，報
    紙上有一點火，但快要熄滅了，被告還試圖點燃報紙，我才叫管理員來，但被告
    跑掉，我本來想出去踩火，但怕被告衝進來，所以等管理員來把火踩熄（被告去
    後，你在門內有無看到火勢）快熄滅的火光，有很多的煙，後來管理員上來，就
    踩一、二下，火就熄滅了。被告有踩幾下，後來管理員上來，只剩下一點火，就
    把它踩熄等語在卷（原審九十年十二月六日、九十一年一月二十八日訊問筆錄）
    ，且證人即警衛陳金波於原審證稱：伊於九十年八月八日下午四點，在汐止市○
    ○○路一六六號路易市社區擔任保全工作，有收到編號０四一一０二即乙○○住
    處打電話來說上面有人在燒報紙，伊接到電話後，坐電梯趕到現場約花二、三分
    鐘，十一樓電梯門打開時，現場沒有很亂，看到鞋櫃斜躺，報紙散落地上，離鞋
    櫃不遠，有二、三支拖鞋掉落地上，另有報紙在燃燒，距離鞋櫃及散落之報紙約
    三、四十公分距離，火勢快熄滅的形狀，當場沒有看到其他人，只看到黃先生坐
    在屋內椅子上打電話，伊用腳去踩熄火苗等語（原審九十年十二月六日訊問筆錄
    ），證人林建興於原審亦證稱：伊到現場時，發現門口的鞋櫃被翻倒，地上有一
    張燒過的報紙，火已經被踩熄，燃燒的情形不是很嚴重等語（原審九十一年一月
    二十八日訊問筆錄），足認被告於當時因無法點著，始以打火機點火數下，且僅
    點燃報紙一張，復未放任使火勢擴大蔓延至其他物品，期間且主動欲踩熄火苗，
    雖尚未全部熄滅，仍見其並無放火燒燬住宅或鞋櫃之主觀意圖。
  被告點燃報紙之位置，四周沒有其餘的物品，距離鞋櫃約壹個鐵門的寬度，且事
    後並無延燒之情形等情，亦據告訴人乙○○於原審供稱：「（當時管理員沒有上
    來，報紙散落的位置是否足以點燃其他易燃物品的危險？）完全不會，偵卷第十
    二頁上方照片所示報紙的位置，四周沒有其餘的物品，距離鞋櫃約壹個鐵門的寬
    度。」、「（被告點火後，你家門口的東西有無被煙燻黑？）都沒有，牆壁也沒
    有。」（原審九十年十二月六日訊問筆錄），核與被告所供：「（你點燃的報紙
    ，有無延燒到旁邊的報紙或者其他物品？）我確定沒有，我丟在門邊。」（原審
    九十一年一月七日訊問筆錄）等語相符，並有照片附卷可憑，益徵被告並無放火
    燒燬住宅或鞋櫃之故意。
  告訴人乙○○於警訊時雖指稱：「．．．看到甲○○手持燃燒的報紙，地上鞋櫃
    旁也有一堆燃燒報紙．．．我看見她在放火我害怕她把我家鞋櫃燒燬．．．甲○
    ○只燒燬我鞋櫃上的報紙．．．我看到甲○○手持燃燒報紙並繼續用打火機點燃
    手上的報紙．．．」（偵卷第七頁背面、第八頁正面），惟其於原審已證稱：「
    ．．．她拿打火機，抽出一張原來我們墊在鞋櫃下的報紙．．．（你當時有無擔
    心被告燒燬你家鞋櫃？）不會。」（原審九十年十二月六日訊問筆錄第七頁、第
    八頁），且依偵查卷附現場照片觀之，當日燃燒者僅報紙一張之一角，非如乙○
    ○於警訊時所稱鞋櫃旁有一堆燃燒報紙，足見被告係於案發現場鞋櫃下一堆報紙
    中抽出其中一張，遠離鞋櫃後加以點火，並非直接於鞋櫃上點燃報紙，此由現場
    物品及鞋櫃上並無任何燃燒痕跡可資佐證，參諸證人乙○○自承於案發當日曾與
    被告發生嚴重爭執，且數度報警，是其為求警方能將被告帶走，而蓄意過甚其詞
    ，乃事所當然，自無法徒以告訴人乙○○於警訊時之供詞及其曾報警之事實，即
    遽為不利於被告之認定。
  綜上所述，被告於案發當日因與告訴人乙○○發生爭執，於要求開門未獲置理，
    為引起告訴人乙○○注意，乃持打火機點燃報紙一張，希冀告訴人乙○○目見火
    光或嗅聞煙味得開門制止，以達令其開門之目的，然因告訴人乙○○不為所動，
    被告見火燃燒，隨即以腳將火踩熄，嗣因警衛上樓，被告心驚而暫避，至未將餘
    燼踏熄，主觀上並無放火燒燬住宅之意圖，否則被告大可直接放火點燃鞋櫃旁堆
    疊之報紙，蔓延火勢，乃竟捨此不由，而僅抽取其中一張報紙，並遠離其餘易燃
    物予以點燃，且於點火後火勢未擴大前即迅速滅熄，未放任火勢燃燒，其後該建
    築物亦未發生燒燬或燻黑之結果，故依被告點火前後行為觀之，被告確無放火燒
    燬住宅或鞋櫃之意圖。再被告點燃者僅為報紙一張，其單純燃燒報紙之行為，並
    無生公共危險之虞，亦無燒燬住宅之舉止，且其於報紙點燃後即將火源踩熄，實
    際上亦未燒燬或燻黑住宅，況該點燃之報紙附近雖有鞋櫃，但仍有一定之距離，
    已如前述，是雖警衛未將餘火踩熄，該火源亦會因報紙燒盡而熄滅，實不足導致
    燒燬住宅或鞋櫃之結果，足見被告亦無放火燒燬住宅或其他物品之故意，自難以
    該項罪責相繩。
(二)被訴恐嚇罪部分：
  按刑法第三百零五條之恐嚇罪，所稱以加害生命、身體、自由、名譽、財產之事
    ，恐嚇他人致生危害於安全者，係指以使人生畏怖心為目的，而通知將加惡害之
    旨於被害人而言（最高法院五十二年度臺上字第七五一號判例意旨參照）。而該
    條文既係規定「致生危害於安全」，即必其恐嚇致受加害之通知者，心生恐怖，
    而有不安之感覺，始符犯罪構成要件（二十六年渝非字第十五號判例足資參照）
    。
  經查：告訴人乙○○於原審調查時業已供稱：「（被告點火的行為，你是否害怕
    ？）不會，我只感到很煩」（原審九十年十二月六日訊問筆錄）、「她拿打火機
    ，抽出一張原來我們墊在鞋櫃下的報紙，被告把它點燃，被告想要用煙燻我，引
    起我的注意，我不想開門，我就直接打電話給大樓之警衛」、「（被告拿磚塊在
    你家鐵門劃及燒報紙的目的？）被告希望我開門讓她進去。」、「（被告與你爭
    執時，有無以任何的言語表示要加害你的生命、身體、財產，使你心生恐懼？）
    沒有，被告只說你給我開門。」、「（被告說你給我開門口氣如何？）邊哭邊講
    ，很激動的說的。（你聽到被告說後，你如何處理？）我不心軟，一樣把被告關
    在外面。」、「（被告點燃報紙的動作，是否讓你害怕？）不會。」、「（你覺
    得被告點燃報紙的目的？）讓我開門，被告知道我會出去，叫她不要亂來。」（
    原審九十一年一月二十八日訊問筆錄）等語，核與被告所辯相符，足證被告點燃
    報紙之動機係在吸引告訴人乙○○注意，以達令其開門之目的，並無恐嚇之意思
    ，自無以加害之事由通知告訴人乙○○之可言，況告訴人乙○○對於被告前開行
    為，並未心生畏怖，亦不足致生危害於安全，揆諸上開說明，尚與恐嚇罪之構成
    要件不符。
五、此外，復查無其他積極證據足資認定被告涉有公共危險或恐嚇犯行，自屬不能證
    明其犯罪。
六、原審因予諭知被告無罪之判決，經核尚無違誤，公訴人上訴意旨略以：（一）關
    於放火部分，被告於原審已坦認：「當時報紙散開在鞋櫃下面，我記得我從鞋櫃
    下面抽出壹張報紙，點燃報紙角落，我試圖去引告訴人出來，．後來報紙點不太
    著，點了好幾下才點燃．．．」等語，且被害人乙○○於原審證稱：「其在家裡
    面聞到煙味．．．伊在門口看，才知道被告隔著鐵門站在離家門約五十公分、離
    鞋櫃約十五公分距離，繼續點打火機，燃燒一張報紙，報紙上有些微火星，沒有
    燃燒起來，伊聞到煙味後有罵被告．．．等到報紙有煙，其上有一點火，但快要
    熄滅了，被告還試圖點燃報紙．．．」等詞，是被告在點燃報紙時，在點不太著
    之情況下，仍點了好幾下點燃，並在快熄滅時，試圖點燃，其有放火之決意，並
    已著手實施，至為灼然。至如原審認定被告點燃報紙之舉僅欲吸引乙○○注意，
    亦屬被告動機範疇，尚與其具備放火燒燬住宅之故意無涉。參諸證人即保全人員
    陳金波於原審訊問時證稱：「．．．伊接到電話後，坐電梯趕到現場約花二、三
    分鐘．．．，看到鞋櫃斜躺，報紙散落地上，離鞋櫃不遠，有二、三支拖鞋地落
    地上，另有報紙在燃燒，距離鞋櫃及散落之報紙約三、四十公分距離．．．」等
    語，證人即處理員警林建興證稱：「伊到現場時，發現門口的鞋櫃被翻倒，地上
    有一張燒過的報紙．．．」等情，更見被告點燃報紙之地點係在被害人乙○○十
    一樓住宅外樓梯間，現場除了遭點燃之一張報紙外，另有其他易燃物如剩餘報紙
    、拖鞋等物散落及鞋櫃傾倒在地上，就公共安全而言，係對於整棟大樓放火無異
    ，因被告所點燃之一張報紙，隨時有可能因火勢、風勢、人為等因素，擴大延燒
    至其他易燃物，造成對被害人乙○○十一樓住宅，甚至整棟大樓均可能造成燒燬
    之結果。此項危險性並不因被告係抽取一張報紙點火抑或直接放火點燃鞋櫃旁堆
    疊之報紙而有區別。再被告點火後即使曾有踩踏之舉，但或係其為避免火勢燒及
    自身之自救行為，觀之證人陳金波證稱其到現場時見到有報紙仍在燃燒等語自明
    ，否則被告如無放火之故意，何以會任任火源燃燒而規避離開？。況被害人乙○
    ○於警訊時指稱：「．．．看到甲○○手持燃燒的報紙，地上鞋櫃旁也有一堆燃
    燒報紙．．．我看見她在放火我害怕她把我家鞋櫃燒燬．．．甲○○只燒燬我鞋
    櫃上的報紙．．．我看到甲○○手持燃燒報紙並繼續用打火機點燃手上的報紙．
    ．．」等詞，員警林建興於原審訊問時證稱：乙○○報案說他的女友要放火燒他
    的房子，要警員趕快去處理等，彼等所供互核大致相符，雖乙○○於原審改稱見
    被告抽出一張報紙點燃及時，並不會害怕鞋櫃被燒掉，僅係希望警察能來處理，
    所以講的很嚴重云云，惟被害人乙○○與被告原為男女朋友關係，非無可能臨訟
    迴護被告，自難執此遽認乙○○警訊證言有所瑕疵，而偏信其原審訊問時之陳述
    。末查，被告放火點燃之報紙結果雖未燒燬或燻黑住宅，然此係因保全人員據報
    上樓踩熄，防止因火勢、風勢等因素擴大蔓延所致，惟該火源已具備獨立燃燒力
    ，無庸置疑，僅因未達變更物體或喪失效用即遭撲滅，實足該當未遂階段，應以
    放火未遂罪相繩。原審未見及此，認被告該部分行為與刑法第一百七十三條第三
    項、第一項放火未遂罪之構成要件有間云云，容有未洽。（二）關於恐嚇罪嫌部
    分，原判決認定被告點燃報紙之動機在於吸引乙○○注意，以達令其開門之目的
    ，然查被告基此動機，以點燃報紙放火之不法舉動為之，顯有以加害生命、財產
    之事，而直接為惡害之通知，其有恐嚇之故意至明。原審僅以被告具有上開動機
    ，即認無恐嚇之故意，顯將犯罪動機與犯罪故意混淆視之，其論理已有未足。又
    查被害人乙○○於警訊時已明確陳稱：「．．．我看見她在放火我害怕她把我家
    鞋櫃燒燬．．．」等語，證人即處理員警林建興於原審訊問時亦證稱：乙○○報
    案說他的女友要放火燒他的房子，要警員趕快去處理等語，是被害人乙○○當初
    確因畏懼被告之放火行為而報警，其當時對生命、財產等深感不安，顯而易見，
    自已達於致生危害於安全之程度。縱乙○○於原審訊問時改稱不會害怕鞋櫃被燒
    掉，是希望警察能來處理，所以講的很嚴重云云，惟衡之乙○○囿於與被告為男
    女朋友，為免被告身陷牢獄而設詞迴護，乃人情常見，是乙○○於原審作證時所
    言是否完全與事實相符，非無可議。另查被告放火行為係因遭保全員踩熄火源而
    未釀成對十一樓住宅或整棟大樓重大災害，已如前述。原判決未思於此，盡信乙
    ○○於原審訊問時之陳述，而認乙○○對於被告無理取鬧之行為僅覺心煩，並未
    因而心生畏怖，其行為亦無危害，與恐嚇罪之構成要件不符云云，自嫌速斷云云
    。惟查：（一）被告點火動機在吸引乙○○注意，以求其出面遏止並達到令其開
    門之目的，始將報紙點燃一角等情，迭據告訴乙○○指訴在卷，核與証人林建興
    結証：「警員到現場時乙○○不敢開門，他說怕被告進去又不走，他隔著鐵門指
    說被告在樓梯上面，然後被告才走下來」等情節相符，參以被告於打火機無法順
    利點火之下，雖點了打火機數下，但於報紙點燃後即迅速將火踩熄，足見其無放
    火燒毀建築物之意圖，公訴人遽以認定被告有放火之決意，尚屬無據。（二）公
    訴人固認定案發現場有其他易燃物，被告所點燃之一張報紙，已具備獨立燃燒力
    ，隨時有可能因風勢、火勢、人為等因素而擴大延燒，該項危險性不因被告係抽
    取一張報紙點火抑或直接放火點燃鞋櫃旁堆疊之報紙而有區別，是嗣雖因未達變
    更物體或喪失效用即遭撲滅，仍應該當未遂效果云云，惟被告於點火時僅抽取報
    紙一張，且於遠離易燃物處點燃，嗣於點燃後復將報紙置於地上踩踏數下，依其
    行為過程，該報紙係在被告掌控中，自無延燒之可能。況被告放置報紙之處離易
    燃物間均有一定之間距，並無蔓延危險，且前開點火位置即樓梯間係位於大樓內
    部，亦無遭外來風力、吹入擴大火勢之慮。再被告於踩滅火源後因有他人上樓而
    躲於樓梯處，並非離開任令火源燃燒，且當時尚有乙○○隔著鐵門注意門外發展
    情形，亦無可能任由火苗竄起延燒。至管理員陳金波雖證稱其於上樓時，曾將餘
    火踩熄，然其亦表示當時火勢係將熄滅之狀，足見案發現場雖尚留餘火，但係被
    告急於躲避無心殘留之餘燼，依該報紙與樓梯間各易燃物具數十公分間距，於室
    內空間內自無可能延燒至其餘易燃物之可能。是以被告點燃之火源僅報紙一張，
    獨力燃燒之時間極短，且無延燒蔓延建築物或其餘易燃物之危險，故其單純點燃
    報紙之行為，並無放火燒毀建築物之故意，公訴人認係成立放火未遂罪，亦有違
    誤。（三）告訴人乙○○於原審之供詞，與前開証人林建興、陳金波之証詞及現
    場情況相符，是以告訴人乙○○供稱其於警訊時因認當日被告無理取鬧，或毀損
    大門，或燃燒報紙，覺得心煩，經多次報警未果，乃誇大其詞，希望警察能迅即
    將被告帶走等語，即非不可採，公訴人以告訴人乙○○與被告原係男女朋友，供
    詞難免偏袒被告云云，亦不足取。（四）告訴人乙○○對於被告點燃報紙之行為
    ，並未心生畏怖，僅覺心煩等情，為告訴人乙○○所自承，參諸告訴人乙○○於
    被告點燃報紙行為前後仍未開門逃離或允被告入內，亦至為明灼，難認告訴人乙
    ○○已心生畏懼，或認其生命、財產有遭受威脅之虞，自與恐嚇罪之構成要件有
    別，此部分亦不成立犯罪。公訴人仍執陳詞，指摘原判決不當，為無理由，應予
    駁回。
據上論斷，應依刑事訴訟法第三百六十八條，判決如主文。
本案經檢察官劉靜婉到庭執行職務。
中      華      民      國    九十一    年      七      月    二十四    日
                              台灣高等法院刑事第六庭
                                  審判長法  官  陳  春  秋
                                        法  官  徐  培  元
                                        法  官  高  明  哲
右正本證明與原本無異。
放火罪部分如不服本判決應於收受送達後十日內向本院提出上訴書狀，其未述上訴之
理由者並得於提起上訴後十日內向本院補提理由書（均須按他造當事人之人數附繕本
）。
恐嚇罪部分不得上訴。
                                        書記官  李  垂  福
中      華      民      國    九十一    年      七      月    二十五    日
